【裁判字號】    92,上易,763
【裁判日期】    921104
【裁判案由】    贓物
【裁判全文】
臺灣高等法院臺南分院刑事判決      九十二年度上易字第七六三號  Ａ
      上  訴  人
      即  被  告  乙  ○  ○
右上訴人因贓物案件，不服臺灣臺南地方法院九十二年度易字第一六號中華民國九十
二年六月十日第一審判決（起訴案號：臺灣臺南地方法院檢察署九十一年度偵字第二
九０九、四二四八號），提起上訴，本院判決如左：
      主      文
上訴駁回。
      事      實
一、乙○○曾因贓物罪，經判處有期徒刑五月確定，並於九十年四月九日易科罰金執
    行完畢，猶不知悔改，明知未懸掛車牌、車身號碼為ＡＣ０一六八九號（係胡蘇
    秀雲於九十一年三月五日所失竊，下稱甲車）及懸掛六Ｓ—二四０三號車牌於引
    擎號碼為四Ｇ九二Ｌ０五四二０一號（係甲○○於九十一年三月七日所失竊，下
    稱乙車）自小客車，均為來路不明之贓物，為獲得不法利益，竟基於故買贓物之
    概括犯意，先於九十一年三月十日前某日，在不詳地點，向不詳姓名之人，以不
    詳價格購得上開贓物後，再連續於九十一年三月十日九時三十分許及九十一年三
    月十一日十五時許，分別以新臺幣（下同）一萬五千元及六千元工資，將甲、乙
    兩車交予吳新發，由吳新發在其臺南市○○路三二一巷十一號修車廠內拆卸零件
    ，約定拆卸後，將零件交予乙○○。吳新發（經判處罪刑確定）拆解後已將部分
    汽車零件交予乙○○，嗣於同年月十三日十一時五十分許，在上址為警當場查獲
    ，並扣得已拆卸完畢之甲車及尚未拆卸之乙車而始悉上情。
二、案經臺南市警察局第六分局報請臺灣臺南地方法院檢察署檢察官偵查起訴。
      理      由
一、訊據上訴人即被告乙○○矢否認有故買贓物犯行，辯稱：事實並非如此，伊沒交
    任何車輛予吳新發拆卸零件，根本不認識吳新發，且伊早在案發前已將保養場廢
    鐵賣予他人，警方在現場查獲物品非伊所有，應係吳新發所有，而遭吳新發誣指
    云云。
二、經查：
  (一)前揭甲、乙二輛自用小客車，係由被告乙○○交予同案被告吳新發拆卸零件等情
    ，業據吳新發於警訊、偵查及原審供述明確。被告乙○○雖否認認識吳新發，辯
    稱不可能將車交給吳新發一節，惟被告乙○○與吳新發相識等情，已據證人蘇盟
    凱於原審證述無訛。又被告乙○○於偵查中亦坦承認識吳新發，其辯詞反復，顯
    不足採。且被告乙○○於九十一年三月十五日下午，引導警察一同至臺南市○○
    ○街二三四號附近銘震修車廠內，尋獲其所托放至該廠之引擎號碼４Ｇ９２Ｌ０
    ４２８６Ａ車牌號碼６Ｓ─２４０３號自用小客車，而該６Ｓ─２４０３號車牌
    已被移至吳新發修車廠內所查獲引擎號碼四Ｇ九二Ｌ０五四二０一號乙車（原掛
    ５Ｋ─９５９８號）上，此情亦據被告乙○○於警訊時供明。足認交付吳新發拆
    零件之乙車，應係被告乙○○移用６Ｓ─２４０３號車牌後所交付。否則應無人
    能自被告乙○○所有６Ｓ─２４０３號車移用該車牌。被告乙○○所辯顯益不足
    採信。
  (二)甲車車身號碼為ＡＣ０一六八九號，原懸掛ＵＮ—三一六五號車牌，該車於九十
    一年三月五日二十一時許，在臺南市○○路五九九號失竊等情，業據車主胡蘇秀
    雲之子丙○○於警訊時指訴歷歷。乙車引擎號碼為四Ｇ九二Ｌ０五四二０一號，
    其原為懸掛五Ｋ—九五九八號車牌，該車於九十一年三月七日二十二時許在臺南
    市○○○○街二二三號失竊等情，亦據失主甲○○於警訊時指訴歷歷，是甲、乙
    車均為贓物，自非無疑。至於六Ｓ—二四０三號自小客車來源，雖經向車主李建
    志詢問，疑似為經他人冒名申請之自小客車，尚無證明係非因他人實施財產上不
    法行為所取得之財物，此有警訊筆錄附卷可佐，然仍為來歷不明之物，合予敘明
    。
  (三)同案被告吳新發坦承為牟取利益而收受甲乙兩車，拆卸零件等情不諱，並於偵查
    中指證目睹被告乙○○自行磨去引擎號碼等情不諱，又於原審辯稱：伊不承認犯
    罪事實，因乙○○稱係合法報廢車，要伊幫他找工人拆零件，伊賺工資等情。復
    有贓物認領單影本二紙、扣押書及現場照片等附卷，足資佐證。被告乙○○所辯
    無非畏罪飾卸之詞，委無可採，本件事證已甚明確，犯行洵堪認定。
  (四)至於證人王文祥雖到庭證稱：於九十一年三月十日案發前，被告曾要求伊將廢鐵
    取去販賣，但何時處理，記不清楚等語。此證言要難認與被告故買贓物有何關聯
    ，尚不足為被告有利證據。又被告聲請傳訊證人蘇盟凱，因蘇盟凱已經原審二度
    傳喚，待證事項已臻明確，自無再行傳喚之必要，併此敘明。
三、查被告乙○○故買贓物，核其所為，係犯刑法第三百四十九條第二項故買贓物罪
    ，其先後二次犯行，時間緊接，所犯基本構成要件亦復相同，顯係基於概括犯意
    反覆為之，應依連續犯規定，論以一罪，並加重其刑。又被告乙○○曾因犯贓物
    等罪，經判處有期徒刑五月確定，並於九十年四月九日執行完畢，有臺灣高等法
    院被告全國前案紀錄表在卷可按，其於有期徒刑執行完畢後五年之內，再犯本件
    有期徒刑以上之罪，為累犯，應依刑法第七十條遞為加重其刑。
四、原審以被告乙○○罪證明確，因予適用刑法第三百四十九條二項、第五十六條、
    第四十七條，罰金罰鍰提高標準條例第一條前段規定，並審酌被告一時貪圖不法
    利益，所生危害尚非重大，犯罪後未能坦承認錯等一切情狀，處如有期徒刑一年
    ，以資懲儆。本院經核原判決認事用法，並無不合，量刑亦稱允當。上訴意旨，
    空言指摘原判決不當，為無理由，應予駁回。
據上論斷，應依刑事訴訟法第三百六十八條，判決如主文。
本案經檢察官蘇南桓到庭執行職務。
中    華    民    國      九十二      年      十一      月      四      日
                                  臺灣高等法院臺南分院刑事第一庭
                                      審判長法官  茆    臺    雲
                                            法官  蔡    長    林
                                            法官  李    文    福
右正本證明與原本無異。
不得上訴。
                                      法院書記官  李  良      倩
中    華    民    國      九十二      年      十一      月     五       日
附錄：本判決論罪法條
刑法第三百四十九條第一項、第二項
收受贓物者，處三年以下有期徒刑、拘役或五百元以下罰金。
搬運、寄藏、故買贓物或為牙保者，處五年以下有期徒刑、拘役或科或併
科一千元以下罰金。


司法院資訊處製作；財團法人民間司法改革基金會備份。
